臺灣士林地方法院刑事判決　　　　　　　 94年度易字第229號
公　訴　人　臺灣士林地方法院檢察署檢察官
被　　　告　甲○○
指定辯護人　本院公設辯護人姜惠如
上列被告因竊盜案件，經檢察官聲請簡易判決處刑（94年度偵字
第1556號）暨移請併辦審理（臺灣臺北地方法院檢察署94年度偵
緝字第421 號、94年度偵字第4080號），本院士林簡易庭認不宜
逕行簡易程序（93年士簡字第221 號），移由本院刑事庭審理，
經被告於準備程序中就被訴事實為有罪之陳述，本院合議庭裁定
改由受命法官獨任依簡式審判程序審理，並判決如下：
    主  文
甲○○共同連續夜間侵入住宅竊盜，處有期徒刑捌月。榔頭壹支
、活動板手貳把均沒收之。
    事  實
一、甲○○前有多項竊盜前科，經執行完畢仍不知悔改（均不構
    成累犯）。竟基於意圖為自己或第三人不法所有之概括犯意
    連續為下列竊盜犯行：(1)民國93年4 月15日凌晨4 時許之夜
    間，與林松雄（已由臺灣臺北地方法院檢察署檢察官另行提
    起公訴）基於竊盜之犯意聯絡，由林松雄騎乘機車搭載甲○○前往由臺北縣新店市○○路45之l 號1 樓附近，推由甲○○侵入位於臺北縣新店市○○路45之l 號1 樓之戊○○住宅
    庭院內，竊取戊○○所有之紅色手提式發電機l 台，甲○○
    得手後即逃逸，並將所竊得之紅色手提式發電機置於臺北縣
    中和市○○路○ 段128 巷1 弄5 號2 樓之林松雄之居所內。
    (2)又於93年4 月21日之夜間凌晨5 時50分許，與姓名年籍不
    詳綽號「老爺仔」之人共同前往戊○○前址，推由甲○○侵
    入戊○○前開住宅停院內，欲竊取財物時，為戊○○在停車
    場當場發覺，報警查獲而未得手，甲○○遂帶同警方前往林
    松雄位於臺北縣中和市○○路○ 段128 巷l 弄5 號2 樓之住
    處內，扣得前述(1)所竊得之紅色發電機l 台。(3)於94年l 月
    15 日 下午4 時許，與不知名之友人共同攜帶客觀上足對人
    之生命、身體、安全構成威脅之兇器榔頭l 支及活動板手2
    把，推由甲○○侵入由丙○○所看管位於臺北縣汐止市○○
    路○ 段237 號「中泉金屬工業有限公司」之倉庫內（無故侵
    入他人建築物部分未據告訴），欲以前開榔頭與扳手卸下置
    於該倉庫中馬達，欲竊取馬達內之銅線變賣，嗣警巡邏經過
    發現甲○○敲打馬達之聲響過大而前往查看而未得手，並當
    場逮捕正在行竊之甲○○。(4)於94年3 月2 日凌晨1 時57分
    許，獨自至位於臺北市○○區○○路5 段94巷臨31號之未有
    人居住之「加棟環保回收場」處，自翻越該回收場之後方牆
    垣進入其內，並下手翻動且欲竊取價值約新台幣4,000 元之
    銅線之際，即因觸動中興保全公司之警報系統，經該公司牛
    仲德察覺後通知並會同臺北市政府警察局信義分局三張犁派
    出所員警到場，而當場查獲甲○○，始知上情。
二、案經臺北縣政府警察局汐止分局報請臺灣士林地方法院檢察
    署檢察官偵查聲請簡易判決處刑暨臺北縣政府警察局新店分
    局及臺北市政府警察局信義分局報請臺灣台北地方法院檢察
    署檢察官移請併辦。
    理  由
一、上揭犯罪事實，業據被告甲○○於本院審理時坦承在卷（詳
    見本院94年5 月18準備程序筆錄及審判筆錄），就犯罪事實
    (1)及(2)之部分，核與被害人戊○○及證人蔡明堂即於93年4
    月21日查獲被告甲○○之員警分別於警詢及偵查中指述之情
    節相符，並有被害人戊○○立據之贓物認領保管單1 紙、現
    場照片、監視錄影翻拍之照片各數幀及同案被告林松雄所有
    之0000000000號行動電話於93年4 月15日之通聯紀錄附卷可
    稽；另就犯罪事實(3)之部分，核與被害人丙○○於警詢中指
    述之情節相符，並有被害人丙○○立據之贓物認領保管單1
    紙及現場照片數幀附卷可稽，復有扣案之榔頭1 支、活動板
    手2 把在卷可資佐證；而犯罪事實(4)之部分，核與被害人丁○○及證人牛仲德於警詢之證述情節相符，並有現場照片數
    幀在卷可考，足見被告前開自白與事實相符，自得採為論罪
    之依據，是本案事證明確，被告犯行堪以認定，應依法論科
    。
二、按榔頭、活動板手均係金屬製品，屬堅硬無比之利器，如用
    於行兇，依一般社會通念，均足以危害他人生命、身體之安
    全，而具有危險性，自屬兇器無訛。故核被告就犯罪事實(1)
    所為，係犯刑法第321 條第1 項第1 款之夜間侵入住宅竊盜
    罪；就犯罪事實(2)所為，係犯同法第321 條第1 項第1 款、
    第2 項之夜間侵入住宅竊盜罪未遂；就犯罪事實(3)所為，係
    犯同法第321 條第1 項第3 款、第2 項之攜帶兇器竊盜罪未
    遂。就犯罪事實(4)所為，係犯同法第321 條第1 項第2 款、
    第2 項之踰越牆垣竊盜罪未遂。被告先後4 次加重竊盜犯行
    ，時間緊接，犯罪基本構成要件相同，顯係以概括之犯意為
    之，為連續犯，應依刑法第56條之規定，以一罪論，經比較
    被告所犯各罪之結果，應以犯罪事實(1)所示之夜間侵入住宅
    行竊所造成之危害最大，罪質亦最重，故以情節較重之夜間
    侵入住宅竊盜罪論處，並依法加重其刑。又被告與林松雄間
    就犯罪事實(1)之部分，有犯意聯絡及行為分擔，為共同正犯
    。又公訴人起訴事實雖未敘及被告關於犯罪事實(1)、(2)及(4)
    之犯行，然該部分事實與公訴人起訴之犯罪事實(3)既具有連
    續犯之裁判上一罪關係，應為起訴效力所及，本院自應併予
    審理。另被告甲○○之家屬乙○○於本院審理時陳述被告自
    幼即因智能障礙而領有重度智障殘障手冊，有庭呈之殘障手
    冊影本1 份在卷可查，然被告於本院審理中，對於何時竊盜
    、竊取何物及何次行竊攜帶何種工具均能明確指出，且對於
    所欲行竊之物亦能明確知悉非其友人或其所有之物，且亦明
    瞭竊盜罪之意涵，顯見其行為時對於外界事物之判斷能力，
    與普通人之平均程度相差無幾，應未達精神秏弱之情形，附
    此敘明。爰審酌被告前已有多次竊盜前科，有臺灣高等法院
    被告全國前案紀錄表在卷可稽，卻不思從事正當工作屢次犯
    案，然被告自幼即因智能障礙而領有重度智障殘障手冊，犯
    罪後尚能坦承犯行及其犯罪手段、生活狀況等一切情狀，認
    被告求處有期徒刑8 月之請求尚稱妥適，量處如主文所示之
    刑。另榔頭1 支、活動板手2 把係被告所有，為其供犯罪事
    實(3)所用之物，業據被告供承在卷，爰依刑法第38條第1 項
    第2 款之規定，併予宣告沒收。
據上論斷，應依刑事訴訟法第273 條之1 第1 項、第299 條第1
項前段，刑法第28條、第56條、第321 條第1 項第1 款、第38條
第1 項第2 款，判決如主文。
本案經檢察官王碧霞到庭執行職務。
中　　華　　民　　國　　94　　年　　6 　　月　　3 　　日
　　　　　　　　　刑事第二庭法　官　莊明達
以上正本證明與原本無異。
如不服本判決，應於判決送達後10日內，向本院提出上訴狀。
                            書記官  陳玉瓊
中　　華　　民　　國　　94　　年　　6 　　月　　7 　　日
附錄本件論罪科刑所犯法條：
中華民國刑法第321條
犯竊盜罪而有左列情形之一者，處六月以上、五年以下有期徒刑
：
一  於夜間侵入住宅或有人居住之建築物、船艦或隱匿其內而犯
之者。
二  毀越門扇、牆垣或其他安全設備而犯之者。
三  攜帶兇器而犯之者。
四  結夥三人以上而犯之者。
五  乘火災、水災或其他災害之際而犯之者。
六  在車站或埠頭而犯之者。
前項之未遂犯罰之。
